臺灣花蓮地方法院民事判決
110年度勞訴字第3號
原      告  沈勝偉  
訴訟代理人  吳秋樵律師
被      告  英屬維京群島利時股份有限公司台灣分公司

法定代理人  劉秋分  
訴訟代理人  蔡嘉政律師
            許維帆律師
訴訟代理人  高家玉  
            蔡孟芳  
上列當事人間確認僱傭關係存在等事件，本院於民國110年10月
19日言詞辯論終結，判決如下：
    主      文
原告之訴及假執行之聲請均駁回。
訴訟費用由原告負擔。
    事實及理由
壹、程序部分
　　按確認法律關係之訴，非原告有即受確認判決之法律上利益
    者，不得提起之，民事訴訟法第247條第1項前段定有明文。
    而該條所謂即受確認判決之法律上利益，係指因法律關係之
    存否不明確，致原告在私法上之地位有受侵害之危險，而此
    項危險得以對於被告之確認判決除去之者而言（最高法院42
    年台上字第1031號判例意旨）。本件原告主張兩造間僱傭關
    係存在，然為被告所否認，則兩造間就僱傭關係存在與否即
    有爭執，影響原告得否據該契約行使權利及負擔義務之法律
    上地位處於不安定之狀態，而此不安之危險得以確認判決除
    去，依上開規定及說明，原告提起本件確認之訴，有即受確
    認判決之法律上利益，先予敘明。
貳、實體部分
一、原告起訴主張：伊自民國102年9月14日開始受僱被告，擔任
    被告設在花蓮遠東百貨公司「Arnoldpalmer」專櫃（下稱系
    爭專櫃）之銷貨人員，月薪新臺幣（下同）28,290元。伊於
    109年9月8日因毒品案件遭到調查而無法準時到班，已請同
    事江昱臻代班，該日調查後亦對主管高家玉坦承第一次施用
    毒品，明天可正常上班，詎主管高家玉表示：「已向總公司
    報備，明天你不用來上班了，請到公司填寫離職單」，原告
    表明不願離職，且於109年9月10日仍打卡上班，嗣於109年9
    月15日提出離職原因調查表表明不願離職及原因。然被告仍
    要求進行盤點交接，經主管高家玉逼迫而無奈簽署「盤點損
    失/百貨扣款報告書」，且於同日下午高家玉將原告簽署但
    拒絕提出之離職書，未經原告同意即擅至員工抽屜內取走提
    出予公司。如上，兩造間僱傭關係仍存在，被告積欠薪資共
    84,870元（109年9月16日至109年12月15日），並應按月給
    付薪資，爰依勞動契約之法律關係，提起本件訴訟等語。並
    聲明：確認兩造間僱傭關係存在。被告應給付原告84,870元
    ，及自起訴狀繕本送達翌日起至清償日止按年息百分之5計
    算之利息。被告應自109年12月16日起至原告復職之日止，
    按月給付原告28,290元。願供擔保，請准宣告假執行。
二、被告辯稱：原告經排定109年9月8日下午2時30分工作，但未
    按時到班，經同事江昱臻多次聯絡方知其於當日下午5時因
    涉毒品案件接受調查，至晚間10時許，原告致電主管高家玉
    ，略謂無法面對同仁而無法上班等語，高家玉並無原告所稱
    「明天你不用來上班了」云云。其後原告亦聯繫江昱臻，表
    示無法上班並將委由胞姐轉交離職單。同月9日江昱臻聯絡
    原告未果，經其胞姊表示原告無法上班，要求被告不要再逼
    原告。同月10日，原告排定下午4時出勤，原告至系爭專櫃
    自行取離職書填寫資料後簽署，置於系爭專櫃供員工提交公
    務文件資料予主管之夾板，且自行填寫百貨遲到扣款單，償
    還先前擅自領取之零用金，顯為離職準備。高家玉得知原告
    提出離職後，依公司規定流程排定於同年月15日進行盤點，
    原告於盤點過程中亦未表達不願離職或撤回之意。同月24日
    原告在「盤點損失/百貨扣款報告書」上簽名並記載賠償方
    式，高家玉與原告確認離職之意思，原告以其手機錄製離職
    聲明後，以通訊軟體LINE傳送予高家玉。兩造間勞動契約因
    原告自請離職而終止，且原告於109年9月16日後亦未提供勞
    務，被告自無需給付工資等語。並為答辯聲明：原告之訴駁
    回。如受不利判決，願供擔保，請准宣告免為假執行。
三、經查，原告於102年9月14日開始受僱於被告，擔任系爭專櫃
    之貨售人員，月薪28,290元。又原告在離職書「雇員姓名、
    本人姓名欄」簽署其姓名後放置系爭專櫃抽屜。原告在「盤
    點損失/百貨扣款報告書」簽署其姓名，盤點起始期間為「2
    020/07/06-2020/09/14，交接盤」，並手寫記載「本人同意
    先扣除9月薪資，剩餘金額以分6期方式平均攤還」等文字（
    卷78、80、113頁）。另系爭專櫃抽屜為員工共用且無上鎖
    （卷137至143頁）等情，此為兩造所不爭執，並有薪資單、
    離職書、盤點損失/百貨扣款報告書、現場相片等件在卷可
    稽，堪認屬實。本件原告主張其非自願離職，並為上述請求
    ，被告則以前詞置辯，則本件爭執厥於：原告是否自請離職
    而合意終止勞動關係？
四、本院判斷如下：
  ㈠按非對話而為意思表示者，其意思表示，以通知達到相對人
    時，發生效力。但撤回之通知，同時或先時到達者，不在此
    限。民法第95條定有明文。而所謂達到，係指意思表示達到
    相對人之支配範圍，置於相對人隨時可了解其內容之客觀之
    狀態而言。達到係僅使相對人已居可了解之地位即為已足，
    並非須使相對人取得占有，故通知已送達於相對人之居住所
    或營業所者，即為達到，不必交付相對人本人或其代理人，
    亦不問相對人之閱讀與否，該通知即可發生為意思表示之效
    力（最高法院54年台上字第952號、58年台上字第715號判例
    意旨）。
  ㈡被告辯稱原告自請離職一節，提出離職書、盤點損失/百貨扣
    款報告書、現場相片、錄音光碟及譯文等件為證，此經原告
    否認。本院依現場照片（卷137至143頁）所示，系爭專櫃抽
    屜為被告公司及員工共用且無上鎖，非屬個人使用領域甚明
    ，而被告將其簽署之離職書放置在夾板上或該抽屜中，皆為
    系爭專櫃之主管或所有員工可觸及之區域，離職之意思表示
    已達到被告支配範圍，置於隨時可了解其內容之客觀之狀態
    ，不問被告之閱讀與否，即可發生為意思表示之效力，堪認
    原告提出離職之意思表示已達到被告，經原告直屬長官簽署
    而終止勞動關係。
  ㈢另原告於109年9月24日在「盤點損失/百貨扣款報告書」上簽
    名並記載賠償方式(卷80、149、189頁)，依該次盤點乃為「
    交接盤」而非例行性之「年終盤、年度大盤」（卷80、173
    ）；且就賠償損失之方式原告自行記載：「先扣除9月薪資
    ，剩餘金額已分6期方式平均攤還」，是若原告未有離職之
    意，何需進行交接之盤點？又該次盤點損失扣款，扣除原告
    9月全部薪資外，剩餘不足部分亦非如同其他員工按月以薪
    資分期攤還（卷149、195頁），亦足認原告應係自請離職。
    至原告請求傳訊證人江昱臻，依上開原告未爭執之客觀書證
    ，待證事實已臻明確，無再予傳訊必要，附此敘明。
　㈣如上，兩造間之僱傭關係經原告自請離職而合意終止，復原
    告亦未能舉證證明其簽署離職書乃受強迫所為，或於109年9
    月15日後仍有提供被告勞務之相關事證，故原告請求確認兩
    造間僱傭關係存在，即無理由，依僱傭關係請求給付薪資，
    亦屬無據。
五、從而，原告請求確認兩造間僱傭關係存在，並請求被告給付
    薪資等，為無理由，應予駁回。原告之訴既經駁回，其假執
    行之聲請，失所依附，併予駁回。
六、本件事實已臻明確，兩造其餘攻擊防禦方法及所提證據，經
    審酌認與判決結果均不生影響，爰不逐予論列，附此敘明。
七、依民事訴訟法第78條，判決如主文。
中　　華　　民　　國　　110 　年　　11　　月　　1 　　日
                  勞動法庭    法　官　范坤棠
如對本判決上訴，須於判決送達後20日內向本院提出上訴狀。
如委任律師提起上訴者，應一併繳納上訴審裁判費。
中　　華　　民　　國　　110 　年　　11　　月　　1 　　日
                              書記官  洪美雪